臺灣臺北地方法院交通事件裁定　　　　 94年度交聲字第245號
　　異 議 人 即
　　受 處 分 人　 翊群交通股份有限公司
　　代　 理　人　 蔡雅雯
上列異議人即受處分人因違反道路交通管理處罰條例案件，對於
台北市交通事件裁決所中華民國94年3月2日所為之下列處分（處
分案號：北市裁三字第裁22-1A0000000、22-1A0000000、22-1A0
000000、22-AH0000000、22-AB0000000、22-AR0000000、22-A00
000000、22-1A0000000、22-AY0000000、22-AU0000000號），聲
明異議，本院裁定如下：
        主  文
原台北市交通事件裁決所北市裁三字第裁AH0000000、AB0000000
、A00000000、1A0000000號處分撤銷。
翊群交通股份有限公司汽車駕駛人，行車速度，超過規定之最高
時速（北市裁三字第裁22-AH0000000號），處罰鍰新台幣壹仟柒
佰元，並吊扣汽車牌照壹個月。
翊群交通股份有限公司汽車駕駛人，行車速度，超過規定之最高
時速（北市裁三字第裁22-AB0000000號），處罰鍰新台幣壹仟玖
佰元，並吊扣汽車牌照壹個月。
翊群交通股份有限公司汽車駕駛人，行車速度，超過規定之最高
時速（北市裁三字第裁22-A00000000號），處罰鍰新台幣壹仟玖
佰元，並吊扣汽車牌照壹個月。
翊群交通股份有限公司汽車駕駛人停車時，不緊靠道路右側停車
（北市裁三字第裁22-1A0000000號），處罰鍰新台幣壹仟元。
其餘異議駁回。
        理  由
一、按汽車駕駛人，行車速度，超過規定之最高時速者，處新台
    幣一千二百元以上二千四百元以下罰鍰。前項行為，如應歸
    責於汽車所有人者，並吊扣其汽車牌照一個月，道路交通管
    理處罰條例第40條第1、2項定有明文；汽車駕駛人停車時，
    不緊靠道路右側停車者，處新台幣（下同）六百元以上一千
    二百元以下罰鍰，道路交通管理處罰條例第56條第1項第6款
    亦定有明文；汽車駕駛人停車時，在禁止臨時停車處所停車
    ，或併排停車，或在道路收費停車處所停車，不依規定繳費
    者，處新台幣六百元以上一千二百元以上罰鍰，道路交通管
    理處罰條例第56條第1項第1款、第6款、第11款定有明文。
    而逕行舉發違反道路交通管理事件，經汽車所有人依通知單
    之應到案日期前到案，並告知違規駕駛人姓名、身分證統一
    編號及住址者，處罰機關應即另行通知違規駕駛人到案依法
    處理；逾應到案日期，處罰機關應依道路交通管理處罰條例
    第85條第3項「本條例關於駕駛人之處罰，如應歸責於車輛
    所有人者，處罰車輛所有人」之規定處罰該汽車所有人，違
    反道路交通管理事件統一裁罰標準及處理細則第24條亦有明
    定。
二、裁罰經過：
    (一)本件異議人即受處分人翊群交通股份有限公司所有車號H5
      -103、2A-305、2A-541、6B-561號4部營業小客車，分別
      於民國91年1月8日、91年1月22日、91年2月18日、91年2
      月22日，因行車速度超過規定之最高時速、不緊靠道路右
      側停車之違規，經警及台北市停車管理處認受處分人有違
      反道路交通管理處罰條例第40條第1項、第56條第1項第6
      款之違規事實逕行掣單舉發，受處分人固於舉發單上所載
      應到案日期前曾向原處分機關告知違規駕駛人之姓名及年
      籍，惟因被歸責駕駛人指稱非其駕駛異議標的車輛無法確
      定責任歸屬而仍為原處分機關列管中，嗣受處分人未另行
      再告知實際違規駕駛人之姓名及年籍，而其所有汽車之違
      規事實經原處分機關函請原舉發單位調查結果，改認受處
      分人所有汽車有行車速度低於規定之最低時速、裝用雷達
      測速感應器、不緊靠道路右側停車之違規事實，於94年3
      月2日依道路交通管理處罰條例第40條第1項、第56條第1
      項第6款、違反道路交通管理事件統一裁罰標準表之規定
      ，分別裁處受處分人罰鍰1,200、1,800、1,200、900元，
      並沒入雷達測速感應器。
    (二)又車號H5 -103、2A-305、2A-541、6B-561、7A-868、2B-
      031號6部營業小客車，分別於91年1月7日、91年1 月8日
      、91年1月19日、91年2月28日、91年月9日，因在道路收
      費停車處所停車，不依規定繳費、併排停車、在交叉路口
      及公車招呼站十公尺內停車之違規，經警及台北市停車管
      理處認受處分人有違反道路交通管理處罰條例第56條第1
      項第1款、第6款、第11款之違規事實逕行掣單舉發，受處
      分人固於舉發單上所載應到案日期前曾向原處分機關告知
      違規駕駛人之姓名及年籍，惟因被歸責駕駛人指稱非其駕
      駛異議標的車輛無法確定責任歸屬而仍為原處分機關列管
      中，嗣受處分人未另行再告知實際違規駕駛人之姓名及年
      籍，而其所有汽車之違規事實經原處分機關函請原舉發單
      位調查結果，仍認受處分人所有汽車有前開違規事實，於
      94年3月2日依道路交通管理處罰條例第56條第1項第1款、
      第6款第11款、違反道路交通管理事件統一裁罰標準表之
      規定，合計裁處受處分人罰鍰4,800元。
三、訊據受處分人固不否認其所有前開車輛有前揭違規事實，惟
    辯稱：伊係於91年8月28日向呂秋鳳承購日正交通股份有限
    公司（下稱日正交通公司）（包括前開違規之6部車輛），
    惟前開車輛之違規日期皆為91年2月22日之前，亦即均在伊
    承購日正交通公司以前，明顯為過戶前之積案，現由伊承受
    不符公平程序正義原則；且一般公司增車過戶皆須積案結清
    方可處理上列手續，為何本件異議標的車輛在積案未結清之
    下，卻能完成異動手續，令人不解云云。經查：
    (一)按公司於依公司法組織，並在主管機關登記後成立，公司
      成立後即具法人格，而法人格之消滅時點則在公司解散、
      清算程序完結後（合併、分割、破產除外），換言之，在
      公司完成清算程序前，其法人格仍存在。又公司名稱、負
      責人之變更、股東出資轉讓、董監事改選等僅係公司組織
      之改變，並不影響公司法人格之同一性與公司存否，進而
      公司應負擔之義務亦不因公司組織之變更而稍減或消滅，
      否則公司可透過組織變更之方式逃避其應負擔之義務，市
      場交易安全及社會經濟秩序將難以維持。本件受處分人於
      65年1月14日登記成立，雖先後於82 年2月23日、86年6月
      20日及91年8月21日向主管機關申請變更公司名稱（志全
      交通股份有限公司─新東交通股份有限公司─日正交通股
      份有限公司─翊群交通股份有限公司）、負責人（丘蔚峰
      ─張振川─呂秋鳳─蔡雅雯）、股東出資轉讓及改選董監
      事等變更登記，此有台北市政府建設局65年1月14日建一
      字第60362號、82年2月23 日建一字第716505號、86年6月
      20建一字第8630368 2號、台北市政府91年8月21日府建商
      字第091182664號函各一份附卷可參，惟受處分人未曾經
      過解散及清算程序，亦未有合併或破產之情事，是其法人
      格尚未消滅。且縱使受處分人實質上係承購日正交通公司
      ，股東結構及其公司名稱、負責人已全然不同，惟如上所
      述，形式上公司名稱、負責人、董監事之變更僅係公司組
      織之變更，對公司法人格之一致性毫無影響。另公司的統
      一編號如同個人的身分證統一編號，個人即使更改姓名，
      身分證統一編號亦不會改變，該個人仍為同一人，公司亦
      同，即使公司名稱已變更，若統一編號相同代表仍為同一
      公司，本案中受處分人與日正交通公司的統一編號均為
      00000000，可認受處分人與日正交通公司屬同一公司無疑
      。是受處分人所有前開車輛違反道路交通事件遭開單裁處
      罰鍰之公法上義務，雖係於公司名稱、負責人等事項變更
      登記前（即受處分人自稱過戶前）發生，惟兩者既屬同一
      公司，該公法上義務由受處分人承擔自屬當然之理，受處
      分人所辯顯不足採。
    (二)另受處分人質疑車輛監理機關在積案未結清之情形下即受
      理車輛過戶異動手續，似有不合理之處云云。查日正交通
      公司與受處分人為同一公司已如上述，本件異議標的車輛
      係屬公司所有，非個人所有，二者既為同一公司，則車輛
      之所有權人自始並未變更，亦無須為車輛過戶異動手續，
      充其量只是變更所有權人之名稱而已，是受處分人質疑本
      件異議標的車輛在積案未清之下仍可為異動手續，顯有誤
      會。
四、綜上所述，受處分人所有前開車號車輛確有於前揭時地違反
    交通管理事件之違規事實，而日正交通公司之法人格既未消
    滅，受處分人承受後雖然更名為翊群交通公司，仍應承受日
    正公司公法上罰鍰之義務，原處分機關依前揭道路交通管理
    處罰條例第40條第1項、第56條第1項第6款、違反道路交通
    管理事件統一裁罰標準及處理細則及違反道路交通管理事件
    統一裁罰標準表之規定，分別裁處受處分人罰鍰1,200、1,
    800、1,200、900元，並沒入雷達測速感應器，固非無見。
    惟：本件22-AH0000000、22-AB0000000、22-Ｚ00 0000000
    案，裁決書上違規事實之記載分別為「汽車駕駛人，行車速
    度低於規定之最低時速」、「汽車駕駛人裝用雷達測速感應
    器」、「汽車駕駛人，行車速度低於規定之最低時速」，然
    依卷內所附之原舉發通知單及原始舉發照片，可知原處分人
    所有汽車違規之事實應為「汽車駕駛人，行車速度超過規定
    之最高時速」，是裁決書上記載之違規事實顯係有誤，進而
    原處分機關依錯誤記載之違規事實裁處受處分人罰鍰即難謂
    適法。另按汽車駕駛人，行車速度超過規定之最高時速，如
    應歸責汽車所有人者，並應吊扣汽車牌照一個月，為道路交
    通管理處罰條例第40條第2項所明定，原處分機關漏未依前
    開規定於各裁決書內諭知吊扣汽車牌照一個月，難謂允當。
    再於22-A00000000、22-1A0000000 二案，受處分人收受舉
    發通知單後，提出申訴之日期已逾應到案日期（二案之應到
    案日期分別為91年4月5日、91年3月31日，申訴之日期分別
    為91年4月8日、91年4月1日），原處分機關仍裁處受處分人
    最低金額之罰鍰，亦難謂允洽。本件受處分人之上開部分異
    議雖無理由，惟原處分既有不當，自應由本院將原處分撤銷
    ，以受處分人有違反道路交通管理處罰條例第40條第1、2項
    、第56條第1項第6款規定之行為，依違反道路交通管理事件
    統一裁罰標準表，分別裁處受處分人如主文第2、3、4、5項
    所示，以資適法。至受處分人其餘之抗辯，均無理由，自應
    將其餘部分之異議予以駁回。
據上論斷，應依道路交通案件處理辦法第19條、第20條前段，裁
定如主文。
中　　華　　民　　國　　94　　年　　7 　　月　　22　　日
                  交通法庭    法　官　蔡如琪
以上正本證明與原本無異。
如不服本裁定應於送達後5日內向本院提出抗告狀。
    　　　　　　　　　　　　　書記官　黃鈴容
中　　華　　民　　國　　94　　年　　7 　　月　　22　　日
